臺灣臺南地方法院民事裁定　　　　　　　　　　　　　九十三年度財管字第一五號
　　聲　請　人　甲○○
　　　　　　　　　　　　送達.
右聲請人聲請為失蹤人乙○○選任財產管理人事件，本院裁定如左：
    主      文
選任財政部國有財產局台灣南區辦事處台南分處為失蹤人乙○○之財產管理人。
聲請程序費用由失蹤人乙○○之財產負擔。
    理      由
一、按失蹤人失蹤後，未受死亡宣告前，其財產之管理，依非訟事件法之規定，民法
    第十條定有明文。又按失蹤人未置財產管理人者，其財產管理人依左列順序定之
    ：一配偶、二父母、三與失蹤人同居之祖父母。四家長；不能依前項規定定財產
    管理人時，法院依利害關係人之聲請，得就其財產之管理，以裁定命為必要之處
    分，或為選任財產管理人，非訟事件法第四十九條第一項、第二項亦分別定有明
    文。
二、本件聲請意旨略以：聲請人為台南縣新市鄉○○段一三○、同段一三○之一、同
    段一三○之二、同段一三○之三、同段一三○之四、同段一三○之五、同段一三
    ○之六、同段一三○之七地號土地（下稱系爭土地）之共有人，而由土地登記謄
    本觀之，乙○○就系爭土地於民國二十四年（昭和九年）以新化地政事務所新地
    普字第二二一號案設定臺幣四十元之抵押權，存續期間自二十三年九月二十八日
    至二十四年九月二十八日，設定義務人為林義和。經查乙○○之統一編號為ＲＥ
    0000000號，其住址為「台南縣新化郡新化街觀音廟段三二五號」，然經
    聲請人向台南縣新化鎮戶政事務所查詢，並無乙○○設籍之資料。另再由系爭土
    地登記簿（日據時期昭和年間）所列亦僅列「乙○○」之姓名、地址，故亦無法
    據此查出乙○○之戶籍資料，因此「乙○○」既音信全無，下落不明，失蹤多年
    ，又查無任何親屬，自無法依非訟事件法第四十九條第一項之規定定其財產管理
    人，而聲請人為系爭土地之共有人，有訴請塗銷系爭土地上所設抵押權之資格，
    故為利害關係人，為此爰依民法第十條及非訟事件法第四十九條第二項之規定，
    聲請鈞院指定財政部國有財產局台灣南區辦事處台南分處為失蹤人乙○○之財產
    管理人，並提出土地登記謄本八件、土地登記簿影本一件、台南縣新化鎮戶政事
    務所九十三年十月十三日南縣化戶字第０九三０００一七四六號函影本一件為證
    。
三、經查，聲請人主張其為系爭土地之共有人，乙○○為該系爭土地之抵押權人，依
    系爭土地登記謄本及日據時期昭和年間之系爭土地登記簿上之記載，乙○○之住
    所為「台南縣新化郡新化街觀音廟段三二五號」，惟經向台南縣新化鎮戶政事務
    所查詢，並無乙○○設籍於該址之資料之事實，業據聲請人提出土地登記謄本八
    件、土地登記簿影本一件、台南縣新化鎮戶政事務所九十三年十月十三日南縣化
    戶字第０九三０００一七四六號函影本一件為證，堪信乙○○現已行方不明，是
    聲請人主張乙○○已失蹤乙節，應認屬實。又乙○○未置財產管理人，且查無符
    合非訟事件法第四十九條第一項所列舉之失蹤人財產管理人，而聲請人為系爭土
    地之共有人，為利害關係人，其依非訟事件法第四十九條第二項之規定，請求本
    院為失蹤人乙○○選任財產管理人，於法核無不合，應予准許。爰選任財政部國
    有財產局台灣南區辦事處台南分處為失蹤人乙○○之財產管理人。
四、依非訟事件法第八條第二項、民事訴訟法第七十八條，裁定如主文。
中　　　華　　　民　　　國　　九十四　　年　　　一　　　月　　三十一　　日
                                  臺灣臺南地方法院家事庭
~B法　　　官　葉惠玲
右為正本係照原本作成。
如對本裁定抗告須於裁定送達後十日內向本院提出抗告狀，並應繳納抗告費新台幣四
十五元。
中　　　華　　　民　　　國　　九十四　　年　　　一　　　月　　三十一　　日
~B法院書記官　林靜慧
